臺灣高等法院民事裁定　　　　　　　　 100年度抗字第1610號
抗　告　人　中勤人力資源管理顧問股份有限公司
法定代理人　沈慶京
上列抗告人因與相對人陳吉成間給付職業災害補償等事件，對於
中華民國100年10月18日臺灣臺北地方法院100年度救字第241號
訴訟救助裁定，提起抗告，本院裁定如下：
    主  文
抗告駁回。
抗告費用由抗告人負擔。
    理  由
一、相對人聲請意旨略以：伊訴請抗告人與原裁定相對人中華工
    程股份有限公司（下稱中華公司）給付職業災害補償金與損
    害賠償事件，本應於起訴時繳納裁判費，惟伊遭受職業災害
    後，目前四肢癱瘓、兩眼失明，終身須進行復建及接受24小
    時全天候看護等情，並經勞工保險局認定喪失全部工作能力
    致生活困難，而無資力支付訴訟費用，且本件事證俱在，顯
    有勝訴之望，爰依民事訴訟法第107條第1項及職業災害勞工
    保護法第32條第1項前段規定，聲請訴訟救助等語。
二、原法院以：相對人對抗告人提起職業災害損害賠償等事件，
    係屬職業災害勞工保護法第32條第1項前段規定之訴訟類型
    ，經相對人提出勞工保險局函、勞工失能診斷書、職業災害
    檢查報告書，並調閱相對人財產所得資料及勞保資料，確認
    其無資力支付訴訟費用，准許其訴訟救助之聲請。
三、抗告意旨略以：伊於相對人發生事故後，隨即致贈慰問金新
    台幣（下同）6,000元，相對人已向勞工保險局請領職業災
    害給付121,520元及失能給付1,440,000元，伊也按月給付薪
    資至民國100年9月30日止約369,600元，相對人實際已領取
    193萬餘元，且聘請兩位律師提起本件訴訟，顯非無資力。
    又相對人未遵守工安規定，配帶安全設備致發生本件事故，
    事後又未積極復健，造成日後身體嚴重傷害，自係其過失所
    導致之傷害，相對人依侵權行為請求高額慰撫金，豈非顯無
    勝訴之望？相對人聲請訴訟救助於法不合，爰提起抗告並聲
    明廢棄原裁定云云。
四、按勞工因職業災害所提民事訴訟，法院除因顯無勝訴之望者
    外，應依該勞工之聲請，以裁定准予訴訟救助，此觀諸職業
    災害勞工保護法第32條第1項之規定即明。本條為民事訴訟
    法第107條之特別規定，應優先適用，因此，勞工因職業災
    害而提起民事訴訟，其聲請訴訟救助，並不以無資力支出訴
    訟費用為必要（最高法院99年度台抗字第406號裁定意旨參
    照）。
五、經查，相對人主張抗告人於99年8月15日指派其至中華公司
    承攬之臺北市新和新村新建工地，進行垃圾清理作業，因吊
    料平台突然崩塌，致其掉落地下坑洞，受有本件職業災害，
    爰依勞動基準法第59條及勞工保險條例第54條第1項規定請
    求抗告人給付職業災害補償金；另依侵權行為法則請求中華
    公司賠償喪減勞動能力、增加生活上需要及慰撫金，並聲請
    訴訟救助等情，此有相對人民事起訴狀在卷可參（見原裁定
    卷第29頁至第34頁）。相對人依不同法律關係合併起訴請求
    抗告人給付職業災害補償，另請求中華公司負侵權行為損害
    賠償責任，要非法所不許。則相對人因職業災害對抗告人提
    起訴訟部分，顯非無勝訴之望，依職業災害勞工保護法第32
    條第1項前段規定，相對人聲請此部分訴訟救助，自無需再
    慮及其是否無資力支出訴訟費用之必要。至抗告人辯以相對
    人因過失致身體受有嚴重損害，依侵權行為請求慰撫金，顯
    無勝訴之望云云，惟相對人此部分訴訟對象係中華公司，並
    非抗告人，則抗告人此部分所為抗告，自屬無據。從而，原
    裁定准許相對人訴訟救助之聲請，核無不合。抗告意旨指摘
    原裁定不當，聲明廢棄，為無理由，應予駁回。
六、據上論結，本件抗告為無理由，爰裁定如主文。
中    華    民    國   100    年    11    月    23    日
                  民事第十六庭
                        審判長法  官  王聖惠
                              法  官  呂淑玲
                              法  官  傅中樂
正本係照原本作成。
本裁定除以適用法規顯有錯誤為理由外，不得再抗告。如提起再
抗告，應於收受後10日內委任律師為代理人向本院提出再抗告狀
，並繳納再抗告費新台幣1,000元。
中    華    民    國   100    年    11    月    23    日
                             書記官  明祖星